【裁判字號】    95,小上,54
【裁判日期】    950824
【裁判案由】    清償信用卡消費款
【裁判全文】
臺灣高雄地方法院民事裁定              95年度小上字第54號
上  訴  人  甲○○
被 上訴 人  台灣土地銀行股份有限公司
法定代理人  乙○○
上當事人間請求清償信用卡消費款事件，上訴人對於民國95年6
月23日本院鳳山簡易庭95年度鳳小字第945 號第一審民事判決提
起上訴，本院裁定如下：
    主  文
上訴駁回。
第二審訴訟費用新臺幣壹仟伍佰元由上訴人負擔。
    理  由
一、上訴意旨略以：上訴人之前所積欠被上訴人之信用卡消費款
    ，已依「中華民國銀行公會會員辦理消費金融案件無擔保債
    務協商機制」之規定，參與債務協商，並達成分期還款之協
    議，同時已向最大債權銀行即安泰商業銀行繳納分期款項2
    期，再由安泰商業銀行依債權比例清償予被上訴人，是以原
    判決內容已與上訴人所參與之上開債務協商所達成之協商內
    容有所出入，顯非為適法判決，為此，乃依法提起本件上訴
    等語，並聲明求為判決原第一審判決廢棄，並駁回被上訴人
    之第一審請求等語。
二、按對於小額程序第一審判決之上訴，非以其違背法令為理由
    ，不得為之；上訴狀內應記載上訴理由，表明原判決所違背
    之法令及其具體內容，或依訴訟資料可認為原判決有違背法
    令之具體事實；民事訴訟法第436 條之24第2 項、第436 條
    之25定有明文。所謂判決違背法令，依同法第468 條規定，
    係指判決不適用法規或適用不當者而言。故當事人如以小額
    程序第一審判決有不適用法規或適用法規不當為上訴理由時
    ，其上訴狀內應有具體之指摘，並揭示該法規之條項或其內
    容，若係成文法以外之法則，應揭示該法則之旨趣，倘為司
    法院解釋或最高法院之判例，則應揭示該判解之字號或其內
    容。上訴狀如未依此項方法表明者，即難認為已對小額程序
    第一審判決之違背法令有具體之指摘，其上訴自難認為合法
    （最高法院71年台上字第314 號判例參考）。
三、經查，上訴人之上開主張，僅述及就積欠被上訴人之信用卡
    消費款項已參與債務協商，並已依債務協商之內容清償部分
    款項，而未具體指出原判決就事實認定之證據取捨，究係違
    背何等法則或規定，或有不適用法規、適用法規有何不當之
    處；且此部分亦因未於一審時提出，而屬新攻擊防禦方法，
    依民事訴訟法第436 條之28，上訴人不得於二審為主張。從
    而，上訴人既未就原審判決有何不適用法規或適用不當，或
    有民事訴訟法第469 條第1 款至第5 款當然違背法令之情形
    ，為具體之指摘，依前開法條之規定及說明，上訴人之上訴
    為不合法，應予駁回。
四、末按，於小額訴訟之上訴程序，法院為訴訟費用之裁判時，
    應確定其費用額，民事訴訟法第436 條之19九第1 項及第43
    6 條之32第1 項定有明文。本件第二審裁判費用為新臺幣1,
    500 元，應由上訴人負擔，爰併為裁定如主文第2 項所示。
據上論結，本件上訴為不合法，依民事訴訟法第436 條之32第1
項、第2 項、第436 條之19第1項、第444 條第1 項前段、第95
條、第78條，裁定如主文。
中    華    民    國    95    年    8     月    24    日
               民事鳳山分庭審判長法     官  王伯文
                                 法     官  高英賓
                                 法     官  李怡諄
正本係照原本作成。
本裁定不得抗告。
中    華    民    國    95    年    8     月    24    日
                                書記官  林豐富


司法院資訊處製作；財團法人民間司法改革基金會備份。
